【裁判字號】    98,訴,1178
【裁判日期】    981207
【裁判案由】    違反毒品危害防制條例
【裁判全文】
臺灣屏東地方法院刑事判決              98年度訴字第1178號
公  訴  人  臺灣屏東地方法院檢察署檢察官
被      告  甲○○
上列被告因違反毒品危害防制條例案件，經檢察官提起公訴（98
年度毒偵字第1263號），被告於準備程序中就被訴事實為有罪陳
述，經本院告知簡式審判程序之旨，並聽取當事人意見後，本院
合議庭裁定由受命法官獨任依簡式審判程序審理，判決如下：
    主  文
甲○○施用第一級毒品，累犯，處有期徒刑壹年貳月。
    事  實
一、甲○○前於民國89年間，因施用毒品案件，經法院裁定送觀
    察勒戒後，認無繼續施用毒品傾向，於89年3 月17日執行完
    畢，並經臺灣屏東地方法院檢察署檢察官以89年度毒偵字第
    726 號為不起訴處分確定。又於89年間，因施用毒品案件，
    經檢察官聲請強制戒治併起訴，戒治部分，於90年8 月20日
    停止其處分，罪刑部分，經本院以89年度易字第1348號判處
    有期徒刑7 月，再與所犯竊盜案件經本院以89年度易字第12
    49號判處之有期徒刑7 月合併定應執行有期徒刑1 年確定，
    並於91年8 月8 日執行完畢。復於94年間，因施用毒品等案
    件，分別經本院以94年度訴字第201 號判處應執行有期徒刑
    1 年4 月、94年度訴字第825 號判處有期徒刑1 年2 月與10
    月（減刑後合併定應執行有期徒刑1 年確定），接續執行至
    96年12月14日而假釋，並於97年3 月23日假釋期滿未經撤銷
    視為執行完畢。詎其仍不知戒斷毒癮，明知海洛因業經公告
    列為毒品危害防制條例之第一級毒品，不得持有、施用，竟
    基於施用第一級毒品之犯意，於98年4 月12日某時，在屏東
    縣潮州鎮某友人住處內，以將海洛因粉末摻入香菸後點燃吸
    食煙霧之方式，施用第一級毒品海洛因1 次。嗣於98年4 月
    13日，甲○○接受毒品列管人口之採尿檢驗，結果呈現嗎啡
    陽性反應，經警通知其到案說明，因而查獲。
二、案經屏東縣政府警察局潮州分局報告臺灣屏東地方法院檢察
    署檢察官偵查起訴。
    理  由
一、本件係依刑事訴訟法第273 條之1 第1 項行簡式審判程序，
    其證據調查依同法第273 條之2 所定原不受審判外陳述排除
    之限制；又被告對於卷內各項證據亦不爭執證據能力，復無
    事證顯示有何違法取得或類此瑕疵之情，故卷內所列各項證
    據，自均有證據能力，合先敘明。
二、上揭犯罪事實，業經被告坦承不諱，另據前開採尿檢驗結果
    ，亦呈嗎啡陽性反應，有高雄市立凱旋醫院濫用藥物尿液檢
    驗報告、應受尿液採驗人尿液檢體採集送驗紀錄表等件為憑
    （見警卷第6-7 頁），此外尚有員警職務報告所示查獲情形
    在卷可參（見警卷第2 頁）。是認被告之自白與事實相符，
    堪予採信，從而本件罪證明確，被告犯行洵足認定，應依法
    論科。
三、按毒品危害防制條例就施用毒品者，只於「初犯」及「5 年
    後再犯」2 種情形有其追訴條件之限制，倘初犯後5 年內已
    再犯，縱第3 次或第3 次以上施用毒品之時間在初犯釋放5
    年後，仍與「5 年後再犯」有別，顯見其再犯率甚高，原實
    施之觀察勒戒或強制戒治未收實效，自應逕行追訴處罰（最
    高法院97年9 月9 日97年度第5 次刑事庭會議決議參照）。
    本件被告前於89年間因施用毒品而受觀察勒戒執行後，旋於
    同年間復因施用毒品經法院判刑，業如前述，並有前案紀錄
    表、刑案資料查註紀錄表各1 份可考，是依上揭說明，本案
    自應逕行追訴處罰。
四、按海洛因係毒品危害防制條例第2 條第2 項第1 款所定第一
    級毒品。核被告所為，係犯毒品危害防制條例第10條第1 項
    之施用第一級毒品罪。被告持有毒品之低度行為應被施用之
    高度行為所吸收，不另論罪。被告曾受如事實欄所載判刑執
    行等情，有上開前案紀錄資料足稽，其於徒刑執行完畢後，
    5 年內故意再犯本件有期徒刑以上之罪，為累犯，應依刑法
    第47條第1 項加重刑度。爰審酌被告早於89年間起，迭因施
    用毒品案件，屢受觀察勒戒、強制戒治與判刑執行，但其復
    犯下本案，顯然不知戒斷毒癮，絲毫未因歷經司法程序而收
    得教訓，惟念及被告尚能坦然面對司法、供承己身罪行不諱
    ，犯後態度非劣等一切情狀，量處如主文所示之刑，以資懲
    儆。
五、本件被告所有供其施用第一級毒品使用之香菸，業經吸食燃
    罄，為被告於本院審理中供述明確（見本院98年11月23日審
    判筆錄第4 頁），自無宣告沒收之必要，併此敘明。
據上論斷，應依刑事訴訟法第273 條之1 第1 項、第299 條第1
項前段，毒品危害防制條例第10條第1 項，刑法第11條前段、第
47條第1 項，判決如主文。
本案經檢察官曾士哲到庭執行職務
中    華    民    國    98    年    12     月    7    日
                  刑事第四庭    法  官   江振源
以上正本證明與原本無異
如不服本判決，應於判決送達後10日內向本院提出上訴書狀（應
附繕本），其未敘述上訴理由者，應於上訴期間屆滿後20日內補
提理由書狀於本院，上訴於臺灣高等法院高雄分院。
中    華    民    國    98    年    12     月    8    日
                                書記官   潘豐益
附錄本判決論罪科刑法條：
毒品危害防制條例第10條
施用第一級毒品者，處六月以上五年以下有期徒刑。
施用第二級毒品者，處三年以下有期徒刑。


司法院資訊處製作；財團法人民間司法改革基金會備份。
